

АНДРЕЙ СИБИРЯКОВ

FRONTEND DEVELOPER

обо мне

Я frontend разработчик с опытом создания SPA на React / Redux / TypeScript. В свободное время развиваю навыки работы и английского языка, решаю примеры в Codewars, планирую изучить Node.js и в будущем стать Full-stack специалистом.

НАВЫКИ

- React
- Redux
- TypeScript
- HTML / CSS (SASS)
- Material ui / Bootstrap
- Greensock (GSAP)
- REST API / Axios
- Gi
- Photoshop / Figma / GIMP

КОНТАКТЫ

https://andrew-sib.com/ тел.: +1 (646) 359-4721 Sibir_91@list.ru Хьюстон, Texac









ОПЫТ РАБОТЫ

Frontend developer

Inelso | Апрель 2021 - настоящее время

- Разработка marketplace на React / Redux / TypeScript
- Техническая поддержка пользователей

Специалист поддержки

EventPlatform | Май 2020 - Апрель 2021

- Подготовка контента в графических редакторах и наполнение платформы
- Создание видео-инструкций
- Техническая поддержка пользователей во время онлайн-мероприятий.

HTML - developer / Content - manager

Freelance | Май 2020 - Апрель 2021

- Создание landing page и отдельных частей сайта (карточки товаров, формы, меню навигации, отдельные разделы и т.д.)
- Создание графического контента
- Развитие дизайна

ОБРАЗОВАНИЕ

Московский технический университет связи и информатики (МТУСИ), Москва, Россия

«Информационные системы и технологии»

- Обучение с 2019г. по июнь 2021г.
- Заочный

IT-incubator, Минск, Беларусь

React.js frontend development курс https://it-incubator.by

- Обучение с декабря 2020г. по апрель 2021г.
- Online обучение